# 承包经营

提问人：cpab 时间：2017-02-15 01:15:34
公司于本年 8 月，将一家商贸的全资子公司承包给公司的职工，承包协议约定： 1 、 承包人自主经营，公司不参与其经营。 2 、承包人每年向公司交纳固定金额的承包费，承包人对承包后出现的亏损，由承包人补足，盈利由承包人拿走。 3 、 在承包时点公司的资产、负债、权益属于公司，承包后由承包人经营形成的资产、负债、损益属于承包人。承包人可使用公司的固定资产、无形资产，但只有使用权，无处置权。 4 、 承包人延用公司的账套，并以公司的名义对外签订合同，申报纳税，公司所有印章交由承包人。 5 、 承包期限为 5 年。公司在承包人未出现严重损害公司利益的情况下，不能单方决定解除承包合同。 6 、 承包经营期限的所产生各项责任，由承包人承担。
请教： 方案一： 由于公司不参与承包后的经营，且收取固定的承包费，故可判断丧失控制权，但由于在承包时点的资产、负债、权益属于公司，实物虽然由承包人使用，但承包人只有使用权，无处置权。是否可以将属于公司的承包时点的资产、负债、权益，及后期收回的债权、支付的债务仍纳入合并报表。对承包后属于承包人经营不纳入合并报表。即不将长期股权投资转入可供出售金融资产。是否可行。 方案二： 由于承包前承包后的账均在一起，且承包人以公司的名义经营，对外的责任，公司是第一责任人，承包前与承包后视为不可分割的整体，仍将承包后的整体报表纳入合并范围，属于承包人的利润，做为费用支付给承包人。是否可行。

回答人：chenyiwei
关键是承包期间公司对该标的公司是否仍有控制权的判断。因为该公司为商贸子公司，因此建议了解其资产、负债结构，确定“承包人可使用公司的固定资产、无形资产，但只有使用权，无处置权”这一限制性条款的实质意义有多大（如果这些资产显著不重大，则该条款对控制权的判断影响较小）。另外，固定的每年承包费金额多少，占每年净利润比例多大；承包开始时对往来债权、存货等流动资产的处置方式等，也是需要考虑的问题。